臺灣臺中地方法院簡易民事判決
111年度中簡字第389號
原      告  鍾昀潔即鍾芷卉


被      告  張絖竣  

上列當事人間請求確認本票債權不存在事件，本院於民國111年3
月29日言詞辯論終結，判決如下：
    主      文
確認被告持有如附表所示之本票，對原告之本票債權不存在。
訴訟費用由被告負擔。
    事實及理由
一、原告主張：被告持有如附表所示以伊名義簽發之本票3紙（
    下合稱系爭本票）向本院聲請裁定准予強制執行，經本院以
    111年度司票字第144號裁定准許在案，惟系爭本票上發票人
    之簽名及蓋章非屬真正。然被告竟持系爭本票聲請法院裁定
    准予強制執行，有害其權益，爰提起本件訴訟等語，並聲明
    ：如主文第1項所示。
二、被告則以：對原告主張並無意見，同意原告之請求。
三、得心證之理由
  ㈠按確認法律關係之訴，非原告有即受確認判決之法律上利益
    者，不得提起之，民事訴訟法第247條第1項前段定有明文。
    所謂即受確認判決之法律上利益，係指法律關係之存否不明
    確，原告主觀上認其在法律上之地位有不妥之狀態存在，且
    此種不妥之狀態，能以確認判決將之除去者而言（最高法院
    52年台上字第1240號判決意旨參照）。原告主張被告所持系
    爭本票對原告之本票債權不存在，固為被告所承認，然被告
    既已對於原告聲請本票裁定准予強制執行，則原告於私法上
    之地位難謂無受侵害之危險，又此項危險得以對於被告之確
    認判決除去，原告提起本件確認之訴，有即受確認判決之法
    律上利益而有權利保護之必要，合先敘明。
　㈡按票據為要式、文義證券，在票據上簽名者，依票上所載文
    義負責；本票應由發票人簽名；欠缺本法所規定票據上應記
    載事項之一者，其票據無效。但本法別有規定者，不在此限
    ，票據法第5條、第120條、第11條第1項分別定有明文。查
    本件原告主張其並未簽發系爭本票，發票人欄關於原告名義
    之簽名及蓋章非屬真正等情，據此請求確認被告持有系爭本
    票，對於原告之本票債權不存在，被告既於本院111年3月29
    日言詞辯論期日表示對原告主張並無意見，且同意原告之請
    求（見本院卷第74頁），堪認原告主張系爭支票因欠缺發票
    人簽名此一絕對必要記載事項而為無效，應為可採。
四、綜上所述，原告請求確認被告持有如附表所示之系爭本票，
    對原告之本票債權不存在，為有理由，應予准許。
五、本件事證已臻明確，兩造其餘攻擊防禦方法及所提證據，經
    本院審酌後，認與判決結果不生影響，爰不逐一論述，併予
    敘明。
六、訴訟費用負擔之依據：民事訴訟法第78條。
中　　華　　民　　國　　111 　年　　4 　　月　　19　　日
                  臺灣臺中地方法院臺中簡易庭
                                  法　官　傅可晴
以上為正本係照原本作成。
如不服本判決，應於送達後廿日內，向本院提出上訴狀並表明上
訴理由，如於本判決宣示後送達前提起上訴者，應於判決送達後
廿日內補提上訴理由書（須附繕本）。如委任律師提起上訴者，
應一併繳納上訴審裁判費。
中　　華　　民　　國　　111 　年　　4 　　月　　20　　日
                                  書記官  錢  燕
附表：【幣值單位：新臺幣】
編號 票據號碼 發票人 票面金額 發票日(民國) 受款人 到期日 1 WG00000000 鍾芷卉 40,000元 98年8月3日 未記載 未記載 2 WG00000000 鍾芷卉 60,000元 98年9月4日 未記載 未記載 3 WG0000000 鍾芷卉 40,000元 99年3月8日 未記載 未記載